【裁判字號】    90,易,118
【裁判日期】    900404
【裁判案由】    贓物
【裁判全文】
臺灣桃園地方法院刑事判決                            九十年度易字第一一八號
    公  訴  人  臺灣桃園地方法院檢察署檢察官
    被      告  甲○○
右列被告因贓物案件，經檢察官聲請以簡易判決處刑（八十九年度偵字第一七四八二
號），經本院認有刑事訴訟法第四百五十一條之一第四項但書之情形，改依通常程序
審理，本院判決如左：
    主  文
甲○○故買贓物，處有期徒刑參月，如易科罰金，以參佰元折算壹日。
扣案之鑰匙壹把沒收。
    事  實
一、甲○○曾於民國八十九年二月至四月間，因竊盜及連續盜匪案件，經本院各判處
    有期徒刑四月及三年六月，應執行有期徒刑三年八月，雖不構成累犯，詎猶不知
    悔改，見網路上奇摩網站有出售機車之廣告，竟基於故買贓物之故意，於八十九
    年十一月二日（起訴書誤載為九月二日）下午四時三十分許，在桃園縣中壢市後
    火車站地下道出口附近，明知不詳年籍姓名自稱「黃先生」之成年男子（未據起
    訴），所兜售之車牌號碼ＫＧＥ—三五七號、西元一九九七年份、三陽廠牌綠色
    一二四ＣＣ重機車，係來路不明之贓車（該機車係張王秀珠所有，乙○○實際使
    用，於八十九年十月二十日下午四時許，在桃園縣中壢市○○路○段三一九號前
    遭不詳人士竊取），竟仍以低於市價新臺幣（下同）一萬元之低價七千元向「黃
    先生」買受，嗣於八十九年十一月九日下午四時四十五分許，在桃園縣平鎮市○
    ○街禮節巷二號旁為警查獲。
二、案經桃園縣警察局中壢分局報告臺灣桃園地方法院檢察署檢察官聲請簡易判決處
    刑。
    理  由
一、本件被告甲○○被訴贓物案件，原經檢察官聲請簡易判決處刑，本院認有刑事訴
    訟法第四百五十一條之一第四項但書之情形，改依通常程序審理，合先敘明。
二、訊據被告甲○○於本院九十年三月二十一日審理時供承曾於右揭時、地購買懷疑
    係贓車之前揭車輛；且該ＫＧＥ—三五七號機車係張王秀珠所有，於八十九年十
    月二十日在桃園縣中壢市○○路○段三一九號遭竊，亦據被害人即張王秀珠之夫
    乙○○於警訊時指證明確，並有乙○○出具之贓物領據及車輛竊盜、車牌失竊資
    料個別查詢報表—查詢車輛認可資料各乙份附於偵查卷第九、十頁可稽，是被告
    所買受確係贓物。衡之被告於上開時、地向「黃先生」以七千元代價買受他人所
    遭竊之ＫＧＥ—三五七號機車一輛，惟被告對該「黃先生」究為何人既無法明確
    指認，亦無法提供年籍資料供本院傳喚查證，被告在沒有任何方法與「黃先生」
    聯絡之情況下，願意向其購買車輛，且其既尚欠「黃先生」尾款二千元未付清，
    何以未留聯絡方式，均顯與常情不符；又被告於本院九十年二月十六日調查時自
    承曾在二手車行以約二萬多元代價購買使用過三、四年之機車（當日筆錄參照）
    ，而被告所購本件機車，係一九九七年份，三陽廠牌綠色一二四ＣＣ，現尚值約
    一萬元，已據被害人乙○○陳明在卷，被告本案所購之車輛，既與之前所購者均
    為使用約三年之機車，其以顯低於市價之七千元購買，價錢顯不相當；另據被告
    於本院九十年二月十六日調查時自承明知行車需行車執照（該日筆錄參照），卻
    於向「黃先生」購買上開機車時，未待「黃先生」將行車執照等車輛來源證明文
    件交予被告，即交付五千元並騎乘該車使用等情，足見被告確有該車係贓物之認
    識。本件事證明確，被告犯行應堪認定。
三、核被告甲○○所為，係犯刑法第三百四十九條第二項之故買贓物罪。查被告行為
    後，刑法第四十一條將原「犯最重本刑為三年以下有期徒刑以下之罪，而受六月
    以下有期徒刑或拘役之宣告，因身體、教育、職業或家庭之關係，執行顯有困難
    者，得以一元以上三元以下折算壹日，易科罰金」之規定，於九十年一月四日修
    正為刑法第四十一條第一項前段，修正後之新規定為「犯最重本刑為五年以下有
    期徒刑以下之刑之罪，而受六月以下有期徒刑或拘役之宣告，因身體、教育、職
    業、家庭之關係或其他正當事由，執行顯有困難者，得以一元以上三元以下折算
    一日，易科罰金」，上開修正後之新規定已於九十年一月十日經總統公布，而於
    同年一月十二日生效施行，是被告行為後法律已有變更，經比較新舊法之結果，
    以修正後之新規定對被告較為有利，應依刑法第二條第一項前段之規定，適用裁
    判時即修正後之刑法第四十一條第一項前段之規定，併予敘明。爰審酌被告於八
    十九年二月至四月間，曾因犯竊盜罪及連續盜匪案件，經本院分別判處有期徒刑
    四月及三年六月，定應執行刑三年八月，有本院八十九年度訴字第七四一號判決
    附卷可稽，竟仍因一時貪念致犯本罪，惟因所購買之贓物價值約一萬元，所生危
    害尚非嚴重，且犯後坦承犯行等一切情狀，量處如主文所示之刑，並諭知易科罰
    金之折算標準。末扣案之鑰匙一把，係被告故買贓車時，由黃先生所交付，係被
    告所有，而為其犯贓物罪所得之物，業據其供承在卷，爰依刑法第三十八條第一
    項第三款規定宣告沒收。
據上論斷，應依刑事訴訟法第四百五十二條、第二百九十九條第一項前段，刑法第二
條第一項前段、第三百四十九條第二項、修正後第四十一條第一項前段、第三十八條
第一項第三款，罰金罰鍰提高標準條例第一條前段、第二條，判決如主文。
本案經檢察官吳廣莉到庭執行職務。
中      華      民      國      九十      年      四     月      四     日
                                臺灣桃園地方法院刑事第六庭
                                    審判長法  官 曾家貽
                                          法  官 林曉芳
                                          法  官 簡婉倫
右正本證明與原本無異。
如不服本判決，應於判決送達後十日內向本院提出上訴狀( 應附繕本 )，上訴於
臺灣高等法院。
                                          書記官   王泰元
中      華      民      國      九十     年       四     月      六    日
附錄論罪科刑法條：
刑法第三百四十九條
收受贓物者，處三年以下有期徒刑、拘役或五百元以下罰金。
搬運、寄藏、故買贓物或為牙保者，處五年以下有期徒刑、拘役或科或併科一千元以
下罰金。
因贓物變得之財物，以贓物論。


司法院資訊處製作；財團法人民間司法改革基金會備份。
